# 请教老师及陈版主，被审计单位需要出具1-101-10月份审计报表

提问人：q727446006 时间：2020-02-06 11:15:44
其中利润表的当期所得税是否需要纳税调整计算？递延所得税呢？

回答人：chenyiwei
1 、当期所得税是按照实际纳税义务金额（依据税法规定确定）计算的。由于所得税预缴时不进行纳税调整，故当期所得税费用和相关纳税义务的计算可以不进行纳税调整，直接按纳税申报表上注明的预缴金额计算。
2 、递延所得税需依据资产负债表日（ 10 月末）各项资产、负债的账面价值和计税基础之间的差额进行计算，其确认和计量的程序和年末结账时相同。另外，对于年末所得税汇算清缴时需进行纳税调整的事项，凡是导致资产、负债的账面价值与计税基础之间产生暂时性差异的，也一并在递延所得税资产／负债中体现。当然确认递延所得税资产还需要遵循谨慎性原则。